臺灣宜蘭地方法院民事小額判決
110年度宜小字第484號
原      告  周龍祥  
被      告  周志雄  

上列當事人間因給付尾款事件，本院於民國111年1月20日言詞辯
論終結，判決如下：
    主  文
被告應給付原告新臺幣2萬元。
訴訟費用新臺幣1,000元由被告負擔。
本判決第一項得假執行。
    事實及理由
一、原告主張：被告委託原告撰寫「基隆市立田徑場主建築拆除
    重建(含停車場)及週邊運動服務設施改善工程」整體施工計
    畫書（下稱：「系爭計畫書」），兩造並於民國（下同）11
    0年4月12日簽訂契約（下稱：「系爭契約」），系爭計畫書
    已於110年6月14日送主辦機關(基隆市立體育場)核定，亦經
    核定在案，被告應依系爭契約第3條第4項給付尾款新臺幣（
    下同）2萬元，經原告分別於110年7月18日、110年7月26日
    、110年8月2日以通訊軟體通知被告應依約給付尾款，被告
    均置之不理，依系爭契約提起本件訴訟。並聲明：如主文所
    示。
二、被告則以：110年2月間，伊與訴外人史某口頭約定，由伊擔
    任基隆市田徑場改建工程專案經理，每月薪資7萬元，職務
    之一協助撰寫施工計畫書，110年4月間尋得原告並請原告針
    對整體施工計畫書予以報價，因史某不克出席簽約，而由伊
    代為簽訂系爭契約，嗣後史某與原承攬廠商解約，伊被通知
    撤場，伊有請原告直接與史某聯絡，伊也找不到史某，史某
    也積欠伊薪資，要伊支出尾款伊有困難。並聲明：原告之訴
    駁回。
三、得心證之理由：
（一）兩造簽訂系爭契約，而由被告委託原告撰寫系爭計畫書等
      事實，為兩造所不爭執，並有系爭契約影本附卷為證（見
      本案卷第15、16頁），故應堪認定。
（二）被告自承：原告尚有尾款2萬元未拿到（見本案卷第64頁
      ），原告應該是已經履約，依照原告所提基隆市立體育場
      函文（見本案卷第67頁），系爭契約已經完成（見本案卷
      第65頁）等語，故原告請求被告依系爭契約給付尾款2萬
      元，為有理由，應予准許，爰判決如主文所示。
（三）被告辯稱：訴外人公司委託伊簽署系爭契約云云（見本案
      卷第64頁），惟查：系爭契約係由被告一人簽署，第一段
      即明確約定「甲方請乙方」（見本案卷第15頁），而非由
      他人請乙方撰寫系爭計畫書，且無任何他人之名義，被告
      亦非以代理人之名義簽約，況被告自承：當時公司沒有確
      定要用哪一家等語（見本案卷第64頁），故被告之簽署系
      爭契約，並非以他人之代理人地位簽署，自應為系爭契約
      之當事人，而應依系爭契約之約定，負擔以上契約責任。
（四）退而言之，縱被告確為他人處理事務而簽署系爭契約，然
      因系爭契約係由被告所簽署，故應由被告對原告負責，至
      被告與他人間之法律關係，核與原告無關，被告無從據以
      對抗原告。　　　
四、結論：本件原告之訴有理由，爰判決如主文所示。
五、本件事證已臻明確，兩造其餘攻擊防禦方法及舉證，經核均
    對判決結果不生影響，爰不另一一論述，併此敘明。
六、本件係就民事訴訟法第436條之8第1項適用小額程序所為被
    告敗訴之判決，依同法第436條之20規定，應依職權宣告假
    執行，並依職權確定訴訟費用額為1,000元。
七、訴訟費用負擔之依據：民事訴訟法第78條。
中　　華　　民　　國　　111 　年　　2 　　月　　8 　　日
                  宜蘭簡易庭  法  官      伍偉華 
以上正本係照原本作成。
如對本判決上訴，須於判決送達後二十日之不變期間內，向本院
提出上訴狀（應附繕本）。如委任律師提起上訴者，應一併繳納
上訴審裁判費。
中　　華　　民　　國　　111 　年　　2 　　月　　8 　　日
                              書記官      葉宜玲